【裁判字號】    90,重訴,683
【裁判日期】    901120
【裁判案由】    清償借款
【裁判全文】
臺灣臺南地方法院民事判決                          九十年度重訴字第六八三號
    原      告    安泰商業銀行股份有限公司永康分公司
    法定代理人    丙 ○ ○
    訴訟代理人    丁○○○
    兼法定代理人  乙 ○ ○
    被      告    甲○○○
右當事人間請求清償借款事件，本院判決如左：
    主    文
被告應連帶給付原告新台幣壹仟肆佰貳拾捌萬元，及自民國八十九年十二月三十日起
至清償日止，按年息百分之八點七四計算之利息，暨自民國九十年一月三十一日起至
民國九十年七月三十日止，按上開利率百分之十，自民國九十年七月三十一日起至清
償日止，按上開利率百分之二十計算之違約金。
訴訟費用由被告連帶負擔。
本判決於原告以新台幣肆佰柒拾陸萬元為被告供擔保後，得假執行。
    事    實
甲、原告方面：
一、聲明：求為判決除假執行供擔保之金額外，餘如主文所示。
二、陳述：被告昇瑋電機企業股份有限公司（以下簡稱昇瑋公司）邀同被告乙○○、
    甲○○○為連帶保證人，於民國（下同）八十九年五月二十四日向原告借款二筆
    ，分別為新台幣（下同）八百萬元、七百萬元，約定借款期間均自八十九年五月
    三十日起至九十年五月三十日止，利息均依原告所訂基本放款利率加碼年息百分
    之零點三按月計付，嗣後原告調整基本放款利率時，應自調整日起，按新利率加
    原加碼計算，本金則皆於到期時一次還清，如未依約清償，即喪失期限利益，全
    部債務視為到期，除應即償還本金及按原約定利率計付遲延利息外，逾期在六個
    月以內部分，按上開利率百分之十，逾期超過六個月部分，按上開利率百分之二
    十加付違約金。詎被告就前開二筆借款均僅繳付利息至八十九年十二月二十九日
    止，本金則僅清償七十二萬元，共餘一千四百二十八萬元未為清償，迭經催討無
    效，依約本件債務已視為全部到期，原告為此爰依消費借貸及連帶保證之法律關
    係，提起本件訴訟，請求被告連帶給付前開本金及自八十九年十二月三十日起至
    清償日止，按調整後之年息百分之八點七四計算之利息，暨自九十年一月三十一
    日起至清償日止，逾期在六個月以內者，按上開利率百分之十，逾期超過六個月
    以上者，按上開利率百分之二十計算之違約金。
三、證據：提出借據影本二件、約定書影本三件、帳卡影本二件為證。
乙、被告方面：
一、聲明：原告之訴及假執行之聲請均駁回。
二、陳述：被告確實有積欠原告所主張之借款，然被告另有抵押擔保品予原告，被告
    無法繳款之後，曾與原告商量要將擔保品賣出，被告並有找到買主，但因原告核
    准之時間過慢，景氣一直下跌，買主後來反悔不肯買，目前抵押品仍無法賣出。
    被告願意返還借款，但希望能等被告將抵押品賣出後再清償。
    理    由
一、原告起訴主張被告昇瑋公司邀同被告乙○○、甲○○○為連帶保證人，於八十九
    年五月二十四日向原告借款二筆，分別為八百萬元、七百萬元，約定借款期間均
    自八十九年五月三十日起至九十年五月三十日止，利息均依原告所訂基本放款利
    率加碼年息百分之零點三按月計付，嗣後隨原告基本放款利率之調整而調整，本
    金則皆於到期時一次還清，如未依約清償，即喪失期限利益，除應即償還本金及
    按原約定利率計付遲延利息外，逾期在六個月以內部分，按上開利率百分之十，
    逾期超過六個月部分，按上開利率百分之二十加付違約金，詎被告就前開二筆借
    款均僅繳付利息至八十九年十二月二十九日止，本金則僅清償七十二萬元，迭經
    催討無效，依約本件債務已視為全部到期，經核原告尚有如聲明所示之本金、利
    息及違約金未獲受償之事實，業據原告提出借據影本二件、約定書影本三件、帳
    卡影本二件為證，且為被告所不爭執，雖被告抗辯稱希望能延期清償云云，惟延
    期清償要非債務人法律上之權利，尚非足採，是原告主張之事實堪認為實在。
二、按稱保證者，謂當事人約定，一方於他方之債務人不履行債務時，由其代負履行
    責任之契約；保證債務，除契約另有訂定外，包含主債務之利息、違約金、損害
    賠償及其他從屬於主債務之負擔，民法第七百三十九條、第七百四十條分別定有
    明文。又保證債務之所謂連帶，係指保證人與主債務人負同一債務，對於債權人
    各負全部給付之責任而言（最高法院四十五年台上字第一四二六號判例參照）。
    查被告乙○○、甲○○○既均為本件借款之連帶保證人，揆諸前開說明，自應與
    被告昇瑋公司負連帶給付借款之責。
三、從而，原告依消費借貸及連帶保證契約，請求被告連帶給付一千四百二十八萬元
    ，及自八十九年十二月三十日起至清償日止，按年息百分之八點七四計算之利息
    ，暨自九十年一月三十一日起至九十年七月三十日止，按上開利率百分之十，自
    九十年七月三十一日起至清償日止，按上開利率百分之二十計算之違約金，為有
    理由，應予准許。
四、原告陳明願供擔保請准宣告假執行，經核於法並無不合，爰酌定相當之擔保金額
    准許之。
五、據上論結，本件原告之訴為有理由，依民事訴訟法第八十五條第二項、第三百九
    十條第二項，判決如主文。
中      華      民      國     九十     年     十一     月     二十     日
                                  臺灣臺南地法院民事第三庭
~B法      官  葉惠玲
右為正本係照原本作成。
如對本判決上訴須於判決送達後廿日內向本院提出上訴狀。
中      華      民      國     九十     年     十一     月     二十     日
~B法院書記官  李珍瑩


司法院資訊處製作；財團法人民間司法改革基金會備份。
